Data: 07/10/2023 <br>
Horário: 22:30 às 01:00h<br>
Local: Online via Teams

## Participantes presentes:

- [x] Leandro de Almeida
- [x] Oscar de Brito
- [x] Pedro Henrique


## Discussão:

- Corrigimos o projeto com base nas observações do monitor

## Decisões:

- Oscar, Leandro e Pedro atualizaram os GitHub Pages com as informações recomendadas pelo monitor

## Link da gravação:
[link da Reunião 08/10/2023](https://www.youtube.com/watch?v=idujpsHvNtI&ab_channel=oscarbrito)

<center>
<iframe width="560" height="315" src="https://www.youtube.com/embed/idujpsHvNtI?si=trw9GK1H-ifx8zYH" title="YouTube video player" frameborder="0" allow="accelerometer; autoplay; clipboard-write; encrypted-media; gyroscope; picture-in-picture; web-share" allowfullscreen></iframe>
</center>

<center>

| Versão | Data       | Descrição                | Autor                                       | Revisor                                      |
| ------ |---------- | ------------------------ | ------------------------------------------------ | ------------------------------------------------ |
| 1.0 | 08/10/2023 | Escrita da ata  | Oscar | Jefferson, Leandro, Mateus, Oscar, Pedro, Rodrigo e Tiago |                                       |

</center>